臺灣高雄地方法院民事判決
111年度雄簡字第1311號
原      告  陳美伶  
被      告  顏鉦祐  
上列當事人間損害賠償事件，本院於民國111年9月21日言詞辯論
終結，判決如下：
    主  文
被告應給付原告新臺幣壹萬元。
原告其餘之訴駁回。
訴訟費用由被告負擔五十分之一，其餘由原告負擔。
本判決原告勝訴部分得假執行。但被告如以新臺幣壹萬元供擔保
後，得免為假執行。
    事實及理由
一、原告主張：被告於民國110年8月24日，在高雄市政府社會局
    身心障礙科，毆打原告的頭，造成原告頭部疼痛、暈眩，被
    告所為傷害行為侵害原告身體健康權益，爰依民法第184條
    第1項前段、第195 條第1項等侵權行為損害賠償規定，請求
    被告賠償原告精神慰撫金新臺幣（下同）50萬元。並聲明：
    被告應給付原告 50萬元。
二、被告則以：我並無意傷害原告，我是輕叩原告的頭部，因為
    原告開我玩笑，當時我在幫原告拿她需要的工作材料，三張
    一份，原告需要把資料一張一張疊在一起，分發給民眾，我
    幫原告拿了三份材料之後，原告跟我請求不存在的第四份，
    所以我視為原告在跟我開玩笑，我就輕叩原告頭部以示回應
    ，因為當時大家都很忙等語。聲明：原告之訴駁回。
三、本院的判斷：
  ㈠原告主張被告於上開時、地，徒手敲擊原告頭部之事實，為
    被告所不爭執，且本院調取本案刑事偵查卷宗，被告於警詢
    及偵訊時均坦承有以手敲原告頭部等語，並有現場監視錄影
    截圖在卷為證，業經核閱無訛，此部分事實應可認為真實。
  ㈡按故意或過失，不法侵害他人之權利者，負損害賠償責任；
    不法侵害他人之身體、健康、名譽、自由、信用、隱私、貞
    操，或不法侵害其他人格法益而情節重大者，被害人雖非財
    產上之損害，亦得請求賠償相當之金額，民法第184條第1項
    前段、第195條第1項前段分別定有明文。又法院對於非財產
    上損害之酌定，應斟酌雙方之身分、地位、資力與加害之程
    度及其他各種情形核定相當之數額，其金額是否相當，自應
    依實際加害情形與被害人所受之痛苦及雙方之身分、地位、
    經濟狀況等關係決定之。本件被告於工作時無預警徒手敲擊
    原告頭部，確有故意不法侵害原告之身體權，致原告之精神
    受有痛苦，原告自得請求被告賠償非財產上損害之慰撫金。
    本院審酌兩造為共事關係，被告雖無故敲擊原告頭部而不法
    侵害原告之身體權，然觀之上開警卷之監視錄影截圖，顯示
    被告僅扣擊原告頭部1次，並無過度之施暴行為，且從原告
    提出大同醫院診斷證明書記載：原告頭痛、暈眩等語，並無
    外傷，可見被告所為侵害之情節非重、原告受害程度亦屬輕
    微，並兼衡兩造自述學經歷、資產狀況及本院職權調閱之稅
    務電子閘門財產所得調件明細表所示之兩造經濟狀況、及被
    告事發後之態度等一切情狀，認原告得向被告請求非財產上
    損害賠償之慰撫金以10,000元為適當；原告逾此範圍之請求
    尚屬過高，不應准許。
四、綜上所述，原告依侵權行為損害賠償相關規定，請求被告給
    付原告1萬元範圍內，為有理由應予准許；原告逾此金額之
    請求則無理由而應予駁回。
五、本件原告勝訴部分，係依民事訴訟法第427 條第1 項規定適
    用簡易程序所為被告敗訴之判決，爰依同法第389 條第1 項
    第3 款規定，應依職權宣告假執行。並依同法第436 條第2
    項準用第392 條第2 項，依職權為被告預供擔保，得免為假
    執行之宣告。 
六、訴訟費用負擔之依據：民事訴訟法第79條。
中　　華　　民　　國　　111 　年　　10　　月　　19　　日
    　　　　　　　高雄簡易庭　法　官   鄧怡君
以上正本係照原本作成。
如對本判決上訴，須於判決送達後20日內向本院提出上訴狀。如
委任律師提起上訴者，應一併繳納上訴審裁判費。　　　　　　
中　　華　　民　　國　　111 　年　　10　　月　　19　　日
                              書記官   吳語杰